【裁判字號】    88,簡上,37
【裁判日期】    890229
【裁判案由】    違反槍砲彈藥刀械管制條例
【裁判全文】
臺灣雲林地方法院刑事判決                          八十八年度簡上字第三七號
    上  訴  人  臺灣雲林地方法院檢察署檢察官
    被      告  甲○○
右列上訴人因違反槍砲彈藥刀械管制條例案件，不服本院北港簡易庭八十八年度港簡
字第一八六號中華民國八十八年十月十五日刑事簡易判決（聲請簡易判決案號：台灣
雲林地方法院檢察署八十八年度偵字第四六三三號），提起上訴，本院判決如左：
    主  文
原判決撤銷，發回本院第一審適用通常程序審判之。
    理  由
一、本件原判決認被告甲○○於民國八十六年一月間，購買口徑一六ＭＭ乙種半自動
    獵槍一支及子彈五發，獵槍向主管機關申請核准持有，而子彈則未申請，其中四
    發子彈已擊發，另一發卡彈，其即非法持有上開子彈，並藏放在其雲林縣北港鎮
    劉厝里二三之二號住住處旁之雞舍內。嗣於八十七年九月十八日許，為其女婿翁
    秋賓及趙陽明竊走犯案（該子彈已遭擊發），而適用槍砲彈藥刀械管制條例第十
    二條第四項、刑法第十一條前段、第七十四條第一款規定，判處被告有期徒刑四
    月，緩刑二年。
二、惟查：（一）槍砲彈藥刀械管制條例於八十六年十一月二十四日修正公布，於同
    年月二十六日起生效。修正後之第十二條第四項之法定本刑，除有期徒刑外，應
    併科罰金刑。原審既認定被告自八十六年一月間至查獲日止持有上開子彈，其長
    時間之繼續持有行為，參照最高法院二十四年上字第三四０一號、二十六年滬上
    字第八十七號判例意旨及同院八十八年第八次刑事庭會議決議，為犯罪行為之繼
    續，而非狀態之繼續，是被告之行為時間已延續至新法修正公布後，自應適用新
    法論處，從而適用修正後之槍砲彈藥刀械管制條例第十二條第四項僅對被告判處
    有期徒刑四月，未併予宣告罰金刑，顯非適法。（二）原審依據被告於偵查中之
    自白及告發人之指述，認定被告非法持有子彈罪行，但本件告發人並非目擊證人
    ，復無其他涉案槍枝子彈之證據資料，翁秋賓執持被告所有槍彈犯罪亦未調閱案
    卷資料，僅憑告發人之指述及被告之自白而論處被告罪行，亦嫌率斷。（三）告
    發人一再指出被告所稱放置上開獵槍之位置與被告自白之事實不合，此關係到被
    告是否知情或提供槍彈給案外人翁秋賓犯罪，亦有調查之必要。（四）原審認被
    告因保管上開槍彈失當，致遭案外人翁秋賓持以犯案，則被告之惡性非輕，僅判
    處有期徒刑四月，並為緩刑之諭知，亦有未洽，公訴人上訴意旨指摘原判決量刑
    失當，為有理由，且原判決既有上述可議之處，且不適於適用簡易程序處刑，且
    關係被告審級利益，自應由本院將原判決撤銷，併諭知發回本院第一審適用通常
    程序審判之。
據上論斷，應依刑事訴訟法第四百五十五條之一第三項、第三百六十九條第一項但書
、第三百六十四條，判決如主文。
本案經檢察官劉仁慈到庭執行職務。
中    華    民    國      八十九        年      二        月    二十九   ?
        臺灣雲林地方法院刑事第一庭
                                            審判長法官  康  樹  正
                                            法      官  葛  永  輝
                                            法      官  莊  秋  燕
右正本證明與原本無異。
如不服本判決，應於判決送達後十日內向本院提出上訴狀( 應附繕本 )。
                                             書  記 官  周  麗  雲
中    華    民    國      八十九        年      二        月    二十九    


司法院資訊處製作；財團法人民間司法改革基金會備份。
